【裁判字號】    92,訴,1023
【裁判日期】    921225
【裁判案由】    違反毒品危害防制條例
【裁判全文】
臺灣臺南地方法院刑事判決              九十二年度訴字第一二三號
    公  訴  人  臺灣臺南地方法院檢察署檢察官
    被      告  甲○○
右列被告因違反毒品危害防制條例案件，經檢察官提起公訴（九十二年度毒偵字第一
０三０號）及移
    主  文
甲○○連續施用第一級毒品，累犯，處有期徒刑壹年。扣案之海洛因壹包（驗餘淨重
零點零捌公克，包裝重零點貳壹公克）沒收銷燬之。
    事  實
一、甲○○曾於民國八十六年間因肅清煙毒條例案件，經台灣高等法院台南分院判處
    有期徒刑三年六月確定，送監執行後，於八十八年二月二十六日縮短刑期假釋出
    監。再因施用毒品案件，經觀察、勒戒後認有繼續施用毒品之傾向，由台灣台南
    地方法院檢察署檢察官依本院八十八年度毒聲字第三三六一號裁定執行強制戒治
    期滿，於八十九年十二月八日以八十九年度戒毒偵字第七四二號不起訴處分確定
    ，並經撤銷假釋，於九十年十二月十九日縮短刑期執行完畢。詎甲○○仍不知悔
    改，再基於施用第一級毒品海洛因之概括犯意，自九十二年四月十五日起，至同
    年十一月十二日上午十時許，連續在其台南市○○路○段一一五號住處及台南市
    ○○街一０二巷八號九樓等處施用第一級毒品海洛因，約五、六天施用一次。於
    九十二年五月二十七日十二時十分許，甲○○駕駛機車在台南市○○街九號前遇
    警盤查而逃逸，經警攔下，扣得其所有丟於地上之海洛因一包（驗餘淨重０．０
    八公克，包裝重０．二一公克），並經採尿送驗，送台南市衛生局轉送行政院衛
    生署管制藥品管理局以氣相層析質譜儀分析法檢驗出嗎啡陽性反應。復於九十二
    年十一月十三日，經警徵得甲○○之同意，採集其尿液送驗，經台南市衛生局檢
    驗結果呈嗎啡陽性反應而查獲。
二、案經台南市警察局第二分局報請台灣台南地方法院檢察署檢察官偵查起訴及由台
    南市警察局第六分局報請同署檢察官函送併辦。
    理  由
一、右揭事實，訊據被告甲○○供承不諱，並有台南市衛生局九十二年七月三十一日
    （）南市衛驗字第九二０五七一號及九十二年十一月二十日（）南市衛驗字
    第九二０八七八號檢驗成績書各一件，暨法務部調查局九十二年六月十七日調科
    壹字第二００００四三八二號鑑定通知書一紙附卷可稽，復有查獲之海洛因一袋
    扣案及其照片一幀在卷可憑。按海洛因係由嗎啡經化學合成而製得，經注射進入
    人體後，因代謝作用而又可分解成嗎啡，故人體施用海洛因後，均以嗎啡形態排
    於尿液中。而被告之尿液檢驗結果，均呈嗎啡陽性反應，足見其自白核與事實相
    符。又被告曾因施用毒品案件，戒治期滿，於八十九年十二月八日經不起訴處分
    確定，有台灣台南地方法院檢察署刑案資料查註記錄表及八十九年度戒毒偵字第
    七四二號不起訴處分書附卷可考。其於前開不起訴處分確定後，五年內再犯毒品
    危害防制條例第十條第一項之罪，事證明確，犯行堪予認定。
二、按海洛因為毒品危害防制條例第二條第二項第一款所規定之第一級毒品。核被告
    所為，係犯毒品危害防制條例第十條第一項之施用第一級毒品罪。其施用前後持
    有第一級毒品海洛因之低度行為，為施用第一級毒品海洛因之高度行為所吸收，
    不另論罪。又被告先後多次施用第一級毒品海洛因之犯行，時間緊接，方法一致
    ，犯罪構成要件相同，顯係基於概括犯意反覆為之，為連續犯，應依刑法第五十
    六條之規定論以一罪，並依法加重其刑。被告於九十二年五月十八日起至同年十
    一月十二日上午十時許止，連續多次施用第一級毒品海洛因之犯行，雖未經檢察
    官起訴，惟與其餘已起訴部份有連續犯之裁判上一罪關係，為起訴效力所及，應
    併予審理。被告並有如事實欄所述之科刑及執行記錄，有刑案資料查註記錄表及
    台灣高等法院被告全國前案記錄表在卷可憑，其於受有期徒刑之執行完畢後，五
    年以內再犯本件有期徒刑以上之罪，為累犯，應依刑法第四十七條規定遞加重其
    刑。爰審酌被告之品行、犯罪之動機、目的、手段，其施用毒品之犯行，在性質
    上乃屬對自我身心健康之自戕行為，尚未嚴重破壞社會秩序、侵害他人權益，及
    其於本院審理時尚能坦承犯行，態度良好等一切情狀，量處如主文所示之刑。末
    按查獲之毒品，不問屬於犯人與否，均沒收銷燬之，毒品危害防制條例第十八條
    第一項前段定有明文。本件扣案之第一級毒品海洛因一包（驗餘淨重０．八公克
    ，包裝重０．二一公克），係毒品危害防制條例第二條第二項第一款規定之第一
    級毒品無訛，業如前述，均應依法宣告沒收銷燬之（至上開海洛因之包裝既係包
    裹海洛因之用，自有第一級毒品海洛因黏附其上，無法析離，應連同黏附之毒品
    海洛因，併予沒收銷燬之，附此敘明）。
據上論斷，應依刑事訴訟法第二百九十九條第一項前段、毒品危害防制條例第十條第
一項、第十八條第一項前段，刑法第十一條前段、第五十六條、第四十七條，判決如
主文。
本案經檢察官乙○○到庭執行職務。
中    華    民    國      九十二      年     十二      月     二十五    日
      臺灣臺南地方法院刑事庭
                                    審判長法  官  李璋鵬
                                          法  官  李銘洲
                                          法  官  孫淑玉
右正本證明與原本無異。
如不服本判決，應於判決送達後十日內，向本院提出上訴狀。
                                          書記官  秦復華
中    華    民    國      九十二      年     十二      月     二十九    日
附錄法條：
毒品危害防制條例第十條第一項
          施用第一級毒品者，處六月以上五年以下有期徒刑。
          施用第二級毒品者，處三月以下有期徒刑。


司法院資訊處製作；財團法人民間司法改革基金會備份。
